---
title: "jaynemorais-comentarios-e-cultura"
author: "devjaynemorais"
date: "27 de abril de 2019"
output:
    html_document:
    df_print: paged
theme: sandstone
---

    Jayne Morais (Mestrado - FPCC2 - 2019.1)

```{r echo=FALSE, message=FALSE, warning=FALSE}
#install.packages("RCurl")
library(tidyverse)
library(here)
library(viridis)
library(RCurl)
library(plotly)
#setwd(dirname(getwd()))
source(here::here("code/import_data.R"))
theme_set(theme_bw())

knitr::opts_chunk$set(tidy = FALSE,
                      fig.width = 6,
                      fig.height = 5)

#getwd()
```

```{r read}
dados = read_csv(
    here::here("data/participation-per-country.csv"),
    col_types = cols(
        .default = col_double(),
        site = col_character(),
        country = col_character(),
        geo = col_character(),
        four_regions = col_character(),
        eight_regions = col_character(),
        six_regions = col_character(),
        `World bank income group 2017` = col_character()
    )
) %>% 
    filter(usuarios > 200)
glimpse(dados)
```

Estamos interessados na relação entre quanto as pessoas de diferentes países comentam em questões dos outros. A proporção das pessoas do país que comentou nas questões de outros está medido na variável `comentaram_prop`. 

Considerando essa variável, queremos examinar a relação entre ela e o quão hierárquicas são as relações em um país (`PDI`). Queremos também levar em conta o quanto as pessoas daquele país têm acesso à Internet (`Internet`) e qual o tamanho da base de dados que detectamos daquele país (`usuarios`). 

## Examinando essa relação

Faça uma visualização que usa os princípios de eficácia no projeto de visualizações para facilitar as comparações que você acha que são as mais importantes para entendermos esse contexto. 

    Para esa visualização foi utilizada a região espacial (eixos x e y) para relacionar as variáveis "a proporção de usuários que comentam" em ambos os sites e o "índice de distância de Potência", utilizou-se da luminosidade da cor para enfatizar o número de usuários em geral de ambos os sites, assim como o tamanho do círculo para determinar a proporção de acesso à internet de pessoas de um determinado país.

    É possível observar que existe uma relação entre quanto maior a proporção de usuários que comentam os sites, menor é o índice de distância de potência, ou seja, nas sociedades ondem os usuários mais comentam nos sites, as pessoas tendem a se esforçar para igualar a distribuição de poder.
    
    Também percebe-se que há uma relação entre quanto maior o númeo de usuários dos sites, também é maior o número de pessoas que contribuem através de comentários.

```{r read2}

analise1 = dados %>% 
  select(comentaram_prop, PDI, Internet, usuarios) %>%
  ggplot(aes(
        x = PDI,
        y = comentaram_prop,
        size = Internet,
        color = log10(usuarios)
    )) +
    geom_smooth(aes(x = PDI, y = comentaram_prop), method = lm, se = FALSE) +
    geom_point(alpha = 0.7) +
    theme(plot.title = element_text(size = 10, face = "bold")) +
    labs(
    title = "Relação de Usuários x Usuários que comentam x PDI x Acesso a Internet",
    #subtitle = "João Pessoa X Campina grande",
    y = "Quantidade proporcional de usuários que comentam",
    x = "PDI" 
  )
 #ggplotly(analise1)
analise1


```


## Outras formas de ver

Em seguida, faça 5 visualizações que usem as mesmas variáveis e também pontos, mas que sejam **menos eficazes** que a que você escolheu acima. 

### 1 - Cor 
      
      É importante ter cuidado em relação a escolha das cores na visualização dos gráficos, algumas combinações de cores podem dificultar a leitura, como por exemplo na visualização abaixo, onde as cores verdes estão em uma tonalidade de cor muito próxima, o que dificulta a diferenciação de ambas as cores.
      
```{r read3}

analise1 = dados %>% 
  select(comentaram_prop, PDI, Internet, usuarios) %>%
  ggplot(aes(
        x = PDI,
        y = comentaram_prop,
        size = Internet,
        color = log10(usuarios)
    )) +
  geom_point()+ 
  scale_colour_gradientn(colours=rainbow(4)) +
  theme(plot.title = element_text(size = 10, face = "bold")) +
    labs(
    title = "Relação de Usuários x Usuários que comentam x PDI x Acesso a Internet",
    subtitle = "Alteração na escala de Cor",
    y = "Quantidade proporcional de usuários que comentam",
    x = "PDI" 
  )

analise1

```



### 2 - Preenchimento da Forma

    Outra característica importante que deve-se ter cuidado para a apresentação dos dados em visualizações, é em relação ao preenchimento da forma. Como pode ser percebido no exemplo abaixo, o fato de ao invés de utilizar um preenchimento sólido para os pontos por um preenchimento apenas de contorno dificulta a visualização da variável da quantidade de usuários (log(usuários)) que é representada pela cor, por exemplo.
    
```{r read4}

analise1 = dados %>% 
  select(comentaram_prop, PDI, Internet, usuarios) %>%
  ggplot(aes(
        x = PDI,
        y = comentaram_prop,
        size = Internet,
        color = log10(usuarios)
    )) +
  geom_point(shape=1) +
  theme(plot.title = element_text(size = 10, face = "bold")) +
    labs(
    title = "Relação de Usuários x Usuários que comentam x PDI x Acesso a Internet",
    subtitle = "Alteração na forma dos pontos",
    y = "Quantidade proporcional de usuários que comentam",
    x = "PDI" 
  )

analise1
```

### 3 - Utilização do Espaço

    Esse é um caso onde as labels são plotadas no gráfico, ao invés de uma categorização por legenda, dificultando assim, neste caso, a visualização por conta da má utilização do espaço
    
```{r read5}
#install.packages("ggrepel")
#devtools::install_github("GuangchuangYu/emojifont")

library(ggrepel)

#library(emojifont)
analise1 = dados %>% 
  select(comentaram_prop, PDI, Internet, usuarios) %>%
  ggplot(aes(
        x = PDI,
        y = comentaram_prop,
        label = Internet,
        color = log10(usuarios)
    )) +
  geom_point() +
  geom_label_repel() +
  theme(plot.title = element_text(size = 10, face = "bold")) +
    labs(
    title = "Relação de Usuários x Usuários que comentam x PDI x Acesso a Internet",
    subtitle = "Alteração na posição das labels",
    y = "Quantidade proporcional de usuários que comentam",
    x = "PDI" 
  )



analise1
```

### 4 - Volume (3D)

    O exemplo abaixo mostra um exemplo de um canal menos eficiente para visualizações, o volume 3D.
    
```{r read6}
#install.packages("fields")
library(scatterplot3d)

scatterplot3d(dados$PDI, dados$comentaram_prop, dados$Internet, color = log10(dados$usuarios), pch=16, highlight.3d = TRUE, type="h", main="Relação de Usuários x Usuários que comentam x PDI x Acesso a Internet", xlab="Índice de PDI", ylab="Quantidade de usuários que comentam", zlab="Índice proporcional de uso de Internet")
legend("topleft", inset=.05,      # location and inset
    bty="n", cex=.7,              # suppress legend box, shrink text 50%
    title="log10(usuarios)",
    c("3", "4", "5"), fill=c("red", "#722f37", "black"))

```

### 5 - Saturação Cor 
    
    A quantidade de saturação neste caso, dificulta diferenciar os valores da variável relacionada a quantidade de usuários (log(usuarios)).
  
```{r read7}

analise1 = dados %>% 
  select(comentaram_prop, PDI, Internet, usuarios) %>%
  ggplot(aes(
        x = PDI,
        y = comentaram_prop,
        size = Internet,
        color = log10(usuarios)
    )) +
  geom_point(alpha = 0.2) +
  theme(plot.title = element_text(size = 10, face = "bold")) +
    labs(
    title = "Relação de Usuários x Usuários que comentam x PDI x Acesso a Internet",
    subtitle = "Alteração na transparência da Cor",
    y = "Quantidade proporcional de usuários que comentam",
    x = "PDI" 
  )


analise1

```

### 6 - Tamanho 

  A alteração do tamanho da área da forma no exemplo abaixo, dificulta a leitura dos valores da variável Proporção de acesso à Internet, pois foi plotada iniciando com valores menores em um grande tamanho, fazendo com que consequentemente, os tamanho sejam muito próximos e por isso, não permitindo uma boa diferenciação dos valores.
  
```{r read8}

analise1 = dados %>% 
  select(comentaram_prop, PDI, Internet, usuarios) %>%
  ggplot(aes(
        x = PDI,
        y = comentaram_prop,
        size = Internet,
        color = log10(usuarios)
    )) +
  geom_point() +
  scale_size_continuous(range = c(8,15)) +
  theme(plot.title = element_text(size = 10, face = "bold")) +
    labs(
    title = "Relação de Usuários x Usuários que comentam x PDI x Acesso a Internet",
    subtitle = "Alteração no tamanho dos pontos",
    y = "Quantidade proporcional de usuários que comentam",
    x = "PDI" 
  )


analise1

```

## Bônus

Inclua o continente dos países (`six_regions`) na visualização.

    As visualizações abaixo mostram a relação entre as variáveis mencionadas na visualizações anteriores e a adição da região do continente e na outra mostra a relação da média de usuário existentes e a média de usuários que comentam, ambas por região (six_regions). 
    Na visualização por região continental percebe-se que a Europa central há uma grande quantidade de usuários no site, assim como um alto nível de PDI, diferentemente do sul da Ásia não e além de que nesta última, o acesso à internet é menor.
    Na visualização em barras: percebe-se que o sul da Ásia ambas as variáveis maiores, enquanto o Oriente Médio ao norte da África concentra-se os valores menores para estas variáveis. Há um possível relação sobre quanto mais usuários existem em uma região, consequentemente existem mais usuários que comentam os sites.

```{r read9}

analise1 = dados %>% 
  filter(!is.na(six_regions)) %>%
  select(comentaram_prop, PDI, Internet, usuarios, six_regions) %>%
  ggplot(aes(
        x = PDI,
        y = comentaram_prop,
        size = Internet,
        color = log10(usuarios)
    )) +
  geom_smooth(aes(x = PDI, y = comentaram_prop), method = lm, se = FALSE) +
    facet_wrap(~ six_regions) +
    geom_point(alpha = .7) +
  theme(plot.title = element_text(size = 10, face = "bold")) +
    labs(
    title = "Relação de Usuários x Usuários que comentam x PDI x Acesso a Internet",
    subtitle = "Por Região",
    y = "Quantidade proporcional de usuários que comentam",
    x = "PDI" 
  )

analise1



analise = dados %>% 
    filter(!is.na(six_regions)) %>%
    group_by(six_regions)  %>%
    summarise(media_usuarios = mean(usuarios), media_comentaram_prop = mean(comentaram_prop)*media_usuarios) %>%
    ggplot(aes(y = media_usuarios, x = media_comentaram_prop, color = six_regions)) +
    geom_bar(
      aes(color = six_regions, fill = six_regions),
      stat = "identity", position = position_dodge(0.8),
      width = 50
    ) +
    ylab("Média de Usuários por Região") +
    xlab("Média de Usuários que comentam por Região") +
    scale_x_continuous(breaks = seq(from = 0, to = 30000, by = 100)) +
    scale_y_continuous(breaks = seq(from = 0, to = 30000, by = 1000)) +
    theme(axis.text.x = element_text(color = "grey20", size = 8, angle = 90, hjust = .5, vjust = .5, face = "plain"))
analise 


``` 
